臺灣高等法院民事裁定　　　　　　　　　 96年度抗字第791號
抗　告　人　乙○○
抗告人因與相對人甲○○間確定訴訟費用額事件，對於中華民國
96年 4月20日臺灣臺北地方法院96年度聲字第1319號所為裁定提
起抗告，本院裁定如下：
    主  文
原裁定廢棄。
    理  由
一、按訴訟費用，由敗訴之當事人負擔。法院未於訴訟費用之裁
    判確定其費用額者，第一審受訴法院於該裁判有執行力後，
    應依聲請以裁定確定之，民事訴訟法第78條及第91條第 1項
    分別定有明文。再按同法第466條之3第 1項規定，第三審律
    師之酬金，為訴訟費用之一部，並應限定其最高額，該項所
    稱第三審律師酬金，包括被上訴人所委任律師之酬金在內；
    且因酌定酬金數額須斟酌案情繁簡、訴訟結果及律師之勤惰
    ，其酬金應由第三審法院依聲請或依職權酌定之（最高法院
    93年度第10次民事庭會議決議參照）。
二、經查：兩造間關於不動產所有權移轉登記事件，抗告人起訴
    請求相對人塗銷不動產所有權登記及侵權行為、不當得利之
    金錢給付，經原法院93年度訴字第4112號判決抗告人一部勝
    訴、一部敗訴，並於主文第 5項命其訴訟費用由相對人負擔
    十分之九，餘由抗告人負擔。相對人就其敗訴部分，僅就關
    於塗銷所有權登記及所命給付新台幣89萬3500元之不利部分
    聲明不服 (其中對於89萬3500元之給付業經撤回上訴) ，並
    繳納第二審裁判費3萬754元，抗告人亦於本院追加備位之訴
    請求撤銷贈與所有權移轉登記，返還不動產，經本院95年度
    上字第 314號判決廢棄原法院關於判命相對人塗銷所有權移
    轉登記部分，並駁回抗告人所提追加之訴；抗告人不服，提
    起第三審上訴，相對人並於第三審委任王如玄律師及莊喬汝
    律師為其訴訟代理人，嗣經最高法院96年度台上字第 342號
    裁定駁回抗告人上訴而告確定等情，有相對人所提上開本院
    及最高法院裁判書可憑（依序見原法院卷第 5至11頁），且
    經本院依職權調取兩造間本案訴訟全卷查核屬實，相對人因
    而聲請原法院裁定確定訴訟費用額。惟相對人就其主張將其
    支出第三審律師酬金 7萬元列入訴訟費用之一部，僅提出常
    青國際法律事務所證明書為證（見原法院卷第13頁) ，而該
    律師酬金是否由第三審法院所酌定並不明瞭，乃原法院未予
    查明，遽予准許相對人此部分請求，並核定抗告人所應負擔
    之訴訟費用額，自有未洽。抗告意旨指摘原裁定不當，求予
    廢棄，為有理由，應由本院將原裁定廢棄，發回原法院另為
    適法裁判。
三、據上論結，本件抗告為有理由，爰裁定如主文。
中　　華　　民　　國　　96　　年　　8 　　月　　28　　日
                    民事第十庭
                        審判長法　官  阮富枝
                              法  官  陳財旺
                              法  官  吳麗惠
正本係照原本作成。
本裁定除以適用法規顯有錯誤為理由，並經本院許可外，不得再
抗告。如提起再抗告，應於收受後10日內委任律師為訴訟代理人
向本院提出再抗告狀。並繳納再抗告費新台幣１千元。
中　　華　　民　　國　　96　　年　　8 　　月　　28　　日
                              書記官  陶美玲
